# 代理销售OEM产品收入确认

提问人：010101015555 时间：2020-12-23 13:33:08
请教陈版主： 2019 年以前A公司为B公司OEM(贴牌)生产产品（需要的材料全部由A公司自行采购），双方约定A公司没有对外销售权，生产的产品全部销售给B公司，B公司对产品质量负责。 2020 年起A公司与B公司签订协议，A公司利用自己的渠道代理销售B公司部分产品，A公司根据自己的市场预测需要确定代理的数量，B公司按照对外的批发价格销售给A公司，A公司做采购入库再对外销售。A公司代理B公司销售的产品实物并未转移，请问A公司代理B公司销售的这部分产品在账面作为销售与采购两项单独的业务处理，是否合适？

回答人：chenyiwei
首先要判断OEM代工和经销B公司产品这两者是否属于一揽子交易，还是分别谈判、独立签约的，各自的作价是否代表了各自的公允价值。
就你所说的情况看，个人理解存在将代工和代销两笔交易分开独立处理的可能性，但对于代销交易而言，个人理解采用净额法确认收入的可能性较大。